---
format: 
  pdf: 
    documentclass: scrartcl
title: "Analyse préliminaire"

---

# Présentation et caractérisation de la série étudiée : source, définition, graphique

Lorsque l'on étudie les prix du pétrole, plusieurs options se présentent. Ces options diffèrent en fonction du type de contrat (spot, futures). Ici, nous avons choisi de s'intéresser aux prix spot, c'est à dire aux prix à d'un baril à un l'instant présent. Ensuite, il a fallu choisir quelle type de pétrole nous souhaitions étudier. Ici, nous avons décidé de nous intéresser au West Texas Intermediate (WTI). Le WTI est un type de pétrole brut utilisé comme réference dans le monde entier. Ici, les données ont pu être extracter sur la FRED St Louis sous la forme 


\- notes: Faire les statitiques finales sur la dernière variables Y et verrifier les atypiques avant et après la sationnarisation


```{r}
{
  library(stR)
  library(tsoutliers)
  library(readxl)
  library(seastests)
  library(TSA)
  library(RJDemetra)
  library(rAMCharts)
  library(stlplus)
  library(forecast)
  library(ATAforecasting)
  library(seasonal)
  library(stR)
  library(timeSeries)
}
```

```{r}
base_brut <- read.csv2("Base/base_complete.csv")
str(base_brut)
base_brut$DATE <- as.Date(base_brut$DATE, format="%Y-%m-%d")


WTI <- read.csv2("Base/WTI.csv", sep = ",")


WTI_ts


fit <- tso(var_1) 
plot(fit)
show(fit)

adj <- fit$yadj
plot(adj)
write(t(adj),file="var_1",ncolumn=1,append=FALSE)

```

```{r}
# Créer une liste pour stocker les séries chronologiques
series <- list()

# Itérer à travers chaque colonne (à l'exception de la première colonne)
for (i in 2:ncol(base_brut)) {
  
  # Convertir la colonne en une série chronologique
  serie <- ts(base_brut[, i], frequency = 12)
  
  # Stocker la série chronologique dans la liste
  series[[i]] <- serie
}

# Concaténer toutes les séries chronologiques en un objet data.frame
series_df <- data.frame(base_brut$DATE, series)
```


```{r}

# Charger la bibliothèque de la série temporelle R
library("tseries")

# Charger les données
base_brut <- read.csv2("Base/base_complete.csv")
base_brut$DATE <- as.Date(base_brut$DATE, format="%Y-%m-%d")
# Créer une liste pour stocker les résultats
resultats <- list()

# Itérer à travers chaque colonne de la base de données (à l'exception de la première colonne)
for (i in 2:ncol(base_brut)) {
  
  # Appliquer le modèle tso à la colonne
  fit <- tso(base_brut[, i])
  
  # Afficher le graphique
  plot(fit)
  show(fit)
  
  # Stocker les valeurs ajustées dans la liste des résultats
  adj <- fit$yadj
  resultats[[i]] <- adj
  
  # Créer un graphique de la série temporelle ajustée
  plot(adj)
  
  # Écrire les valeurs ajustées dans un fichier texte
  nom_fichier <- paste0("var_", i-1, ".txt")
  write(t(adj), file=nom_fichier, ncolumns=1, append=FALSE)
}

# Concaténer tous les résultats dans un seul objet data.frame
resultats_df <- data.frame(resultats)




```




